# 请教陈版主：是否可以企业估值进行公允价值变动调整

提问人：风铃 2014 时间：2019-12-12 11:20:28
企业原持有被投资企业股权 5%，投资成本 50 万元，作交易性金融资产核算；现企业根据被投资企业最新估值再次购入 11% 的股权，支付 1 亿元。
在年末，企业根据被投资企业的最新估值，原 5%股权的公允价值 4545 万元，作 4495 万元的公允价值变动损益。是否可以？

回答人：chenyiwei
这个问题的关键是被投资企业的 “最新估值” 是否属于《企业会计准则第39 号——公允价值计量》所认可的公允价值估值。如果有实际发生的交易作为支持，且通过对其作价过程和考虑因素的了解，认可其合理性，没有其他因素（如隐蔽的关联方交易等）的不当影响，则可以认可参照该购买作价对原持有的股权按该公允价值重新计量，并确认公允价值变动损益。